【裁判字號】    91,交聲,1926
【裁判日期】    920207
【裁判案由】    交管條例聲異
【裁判全文】
臺灣板橋地方法院交通事件裁定                  九十一年度交聲字第一九二六號
    原處分機關  臺北市交通事件裁決所
    異  議  人  甲○○  男二十七歲（民國六十四年一月十二日生）
右列異議人因違反道路交通管理處罰條例案件，對於臺北市交通事件裁決所於民國九
十一年十二月三日所為之北市裁三字第駕裁二二－ＺＦ0000000號處分不服，
聲明異議，本院裁定如左：
    主  文
異議駁回。
    理  由
一、異議意旨略以：受處分人即異議人甲○○於民國九十一年九月二十九日十六時三
    十九分許，駕駛車號ＤＨ－七五五二號自用小客車，行經國道三號公路北上六十
    二公里處出口匝道時，因左側車道之車輛變換車道，伊受迫而向右偏閃，致駛入
    路肩，而遭警攝照舉發。且異議人僅有右前、後輪在路肩上，並非整輛車均駛入
    路肩。詎竟遭警員以伊在行駛路肩為由舉發，自有未服，爰聲明異議，請求撤銷
    原處分云云。
二、按汽車行駛高速公路，不得在路肩上行駛，或利用路肩超越前車或倒車；又汽車
    行駛於高速公路而不遵管制之規定者，處汽車駕駛人新臺幣三千元以上六千元以
    下罰鍰；汽車駕駛人有違反第三十三條第一項之規定者，除依原條款處罰鍰外，
    並予記違規點數一點，；高速公路交通管制規則第九條第一項第二款、道路交通
    管理處罰條例第三十三條第一項前段、第六十三條第一項第一款分別定有明文。
三、經查：本件受處分人即異議人甲○○所有之車號ＤＨ－七五五二號自用小客車，
    於九十一年九月二十九日十六時三十九分許，行經國道三號公路北上出口匝道前
    ，因跨越道路邊界行駛於路肩，為警攝照逕行舉發，有內政部警政署國道公路警
    察局公警局交字第ＺＦ0000000號舉發違反道路交通管理事件通知單一紙
    、採證照片一張等附卷可稽。異議人雖執上開情詞為辯，惟證人即執行本件舉發
    之員警陳尉文到庭證稱：當時異議人本在路肩直線行駛，而警車停放於路邊取締
    違規車輛，異議人從警車旁邊經過後，我從車上對異議人拍照，他正要由路肩切
    進外側車道，而不是受他車擠往路肩等語（見本院九十二年一月二十四日訊問筆
    錄）。又由卷附照片觀之，異議人正前方之自用小客車，亦係右側二輪跨出道路
    邊線行駛於路肩，更足佐證人所述行駛路肩之車輛見到警車才切入外側車道等語
    為有據。至於異議人辯稱伊僅右側二輪行駛於路肩，並非整輛車行駛於路肩云云
    ，係片面空言，乏實證相佐，不足採信。從而，原處分機關認異議人於前開時、
    地違規情事明確，據以裁處異議人罰鍰新臺幣三千元，並記違規點數一點，並無
    違誤。本件異議人之異議為無理由，應予駁回。
據上論斷，應依道路交通案件處理辦法第十九條，裁定如主文。
中      華      民      國    九十二    年      二      月      七      日
                                      臺灣板橋地方法院交通法庭
                                              法  官  林漢強
右正本證明與原本無異。
如不服本裁定，應於裁定送達後五日內向本院提出抗告狀。
                                              書記官  黃大千
中      華      民      國    九十二    年      二      月      七      日


司法院資訊處製作；財團法人民間司法改革基金會備份。
